# 关于股份支付的问题

提问人：王湘 飞 时间：2021-05-14 11:00:50
@chenyiwei 陈老师您好。请教一下，管理层通过收购原控股股东股东形式，成为公司新控股股东即MBO，其交易价格是低于公允价格的，是否需要确认股份支付呢？多谢

回答人：chenyiwei
鉴于“其交易价格是低于公允价格”，除非有其他合理解释，交易价格低于公允价值的差额应视为对管理层此前提供管理运营服务的报酬，相应地该被收购公司自身报表中，以及其原控股股东的合并报表中，应确认股份支付费用。